【裁判字號】    99,勞聲再,2
【裁判日期】    990910
【裁判案由】    聲請再審
【裁判全文】
臺灣臺北地方法院民事裁定             99年度勞聲再字第2號
再審原告    甲○○
再審被告    華南商業銀行股份有限公司
法定代理人  林明成
上列當事人間請求聲請再審事件，再審原告與再審被告間請求恢
復工作權益事件，再審原告對於民國97年 8月14日97年度勞再易
字第1號確定判決提起再審之訴，本院裁定如下：
    主  文
再審之訴駁回。
再審訴訟費用由再審原告負擔。
    理  由
一、本件再審意旨略以：計算上訴利益之額數，依民事訴訟法第
    466條第4款之規定準用關於計算訴訟標的價額之規定，而上
    訴利益之額數，依民事訴訟法第77條之1第1項之規定，應由
    第三審法院自由核定，不受上訴人記明於上訴狀之上訴得受
    利益之拘束，又依31年院解字第2351號解釋，亦不受第二審
    就訴訟標的所核定價額之拘束，另訴訟標的之價額，應以民
    事訴訟法第 466條所定不得上訴第三審之最高利益額數加十
    分之一，則對於此類事件之第二審判決（本件第二審判決臺
    灣臺北地方法院93年度勞簡上字第29號），自得提起第三審
    上訴，為此爰提起本件再審之訴，聲明廢棄上開確定判決，
    並請求確認僱傭關係存在云云。
二、按再審之訴，應於30日之不變期間內提起；其期間自判決確
    定時起算；判決於送達前確定者，自送達時起算；其再審之
    理由發生或知悉在後者，均自知悉時起算。又判決於上訴期
    間屆滿時確定。不得上訴之判決，於宣示時確定；不宣示者
    ，於送達時確定，民事訴訟法第500條第1項，第398條第1項
    本文、第 2項分別定有明文。次按，提起再審之訴，應表明
    再審理由，及關於再審理由並遵守不變期間之證據，其未表
    明者無庸命其補正。提起再審之訴之原告，如主張其再審理
    由知悉在後者，應就所主張之事實負舉證之責任（最高法院
    60年台抗字第538號、30年抗字第443號判例意旨參照）。
三、經查，本院97年度勞再易字第1號於97年8月14日判決，且為
    不得上訴之判決，嗣於97年 8月25日送達再審原告，業經本
    院依職權調取97年度勞再易字第 1號聲請再審民事卷宗查核
    明確。本件再審原告遲至99年 8月17日始提起再審之訴，顯
    已逾30日之不變期間；又再審原告亦未就再審理由發生或知
    悉在後之事實，提出具體之證據，揆諸上開說明，應認本件
    再審之訴為不合法，應予駁回。
四、據上論結，本件再審之訴為不合法，爰依民事訴訟法第502
    條第1項、第95條、第78條，裁定如主文。
中    華    民    國    99    年    9    月    10    日
                  民事第三庭   審判長法  官  郭美杏
                                     法  官  汪怡君
                                     法  官  曾益盛
以上正本係照原本作成
本裁定不得抗告
中    華    民    國    99    年    9    月    10    日
                                     書記官  蔡月女

司法院資訊處製作；財團法人民間司法改革基金會備份。
